【裁判字號】    90,訴,2822
【裁判日期】    901224
【裁判案由】    常業竊盜
【裁判全文】
臺灣台中地方法院刑事判決                          九十年度訴字第二八二二號
    公  訴  人  臺灣台中地方法院檢察署檢察官
    被      告  乙○○
右列被告因常業竊盜案件，經檢察官提起公訴（九十年度偵字第一七Ｏ三六號、第一
九四二六號），本院判決如左：
    主      文
乙○○連續竊盜，累犯，處有期徒刑壹年。扣案之鑰匙壹把，沒收。
    事      實
一、乙○○曾於民國八十二年間因施用毒品案件，經本院判處有期徒刑三年四月確定
    ，又於八十三年間因妨害兵役治罪條例案件，經本院判處有期徒刑五月確定，合
    併定應執行之刑為三年六月，於八十六年四月四日縮刑執行完畢。仍不知悔改，
    竟意圖為自己不法之所有，並基於概括之犯意，連續於：
(一)、九十年六月二十三日上午九時許，在台中市○○路與公園路口，利用女子己○○
    在該處吃早餐疏於注意之際，竊取其放置在身旁椅子上之皮包，得手後，將皮包
內之現金新台幣（下同）三千元花用完畢，並將置於皮包內之一支行動電話交給
    不知情之陳金聰抵償二千元之債務，另外一支行動電話、己○○之身分證、信用
    卡、提款卡、健保卡及鑰匙則丟棄於大排水溝。
(二)、九十年十月二十三日凌晨四、五時許，在台中市○村路○段七三三號前，趁戊○○不注意之際，以其所有之鑰匙一把竊取陳德龍所有（為戊○○占有使用）之車
    號ＪＤＱ－七八三號機車一輛，得手後供己騎乘。
(三)、九十年十月二十五日晚上十時許，騎乘上開車牌號碼ＪＤＱ－七八三號機車，在
    台中市○○街與光復路口，趁丙○○在該處吃宵夜疏於注意之際，竊取其放置在
    身旁椅子上之皮包，得手後，將皮包內之現金二千元花用完畢，其餘行動電話一
    支、身分證、信用卡、提款卡、汽車駕駛執照則予丟棄。
(四)、九十年十月二十七日上午九時許，在台中市○○街六四三號前，以其所有之鑰匙
    一把竊取丁○○所有車牌號碼ＬＢＯ－二七三號之機車一輛，得手後將機車藏在
    台中市○○路四十六巷十五弄三號。
(五)、九十年十月二十七日下午六時許，騎乘上開車牌號碼ＪＤＱ－七八三號機車，在
    台中市○○路與成功路口，利用男子甲○○在該處吃晚餐，而將皮包放置在桌子
    上之際，著手加以竊取，惟因甲○○尚用手壓住皮包之邊緣因而查覺，乃拉住乙○○之衣服，乙○○因而人車翻倒在地致行竊未遂，且適有巡邏警車路過而當場
    查獲乙○○，並扣得乙○○所有供犯罪所用之鑰匙一把。
二、案經台中市警察局第一分局報請臺灣台中地方法院檢察署檢察官偵查起訴。
    理      由
一、訊據被告乙○○對於右揭事實坦承不諱，核與被害人己○○、戊○○、丙○○、
    丁○○及甲○○於警訊時指訴之情節相符，並經證人楊秀錦於警訊時證述屬實，
    且有贓物認領保管收據四份、車輛竊盜車牌失竊資料個別查詢報表－查詢車輛認
    可資料二份附於偵查卷可稽，復有扣案之鑰匙一把可資佐證。查被告竊取機車二
    輛、皮包二個及著手竊取被害人甲○○皮包未遂，其顯有為自己不法所有之意圖
    。被告之自白核與事實相符，事證明確，其犯行洵堪認定。
二、核被告所為，係犯刑法第三百二十條第一項之竊盜罪。被告先後四次竊盜既遂及
    一次竊盜未遂之犯行，時間緊接，犯罪構成要件相同，顯係基於概括之犯意反覆
    為之，為連續犯，應依刑法第五十六條之規定論以一連續竊盜既遂罪，並加重其
    刑。公訴人認被告係犯刑法第三百二十二條之常業竊盜罪云云，惟按常業犯之成
    立，必須有賴某種犯罪為業之意思，而有事實之表現始足當之，本件被告僅有四
    次竊盜既遂及一次竊盜未遂之犯行，且行竊所得供其運用之財物亦僅現金五千元
    、機車二輛及行動電話一支，顯非係賴竊盜犯罪為業，應非屬常業犯，是公訴人
    認被告係犯常業竊盜罪，尚有未洽，惟基本事實相同，爰依法變更起訴之法條。
    查被告曾於八十二年間因施用毒品案件，經本院判處有期徒刑三年四月確定，又
    於八十三年間因妨害兵役治罪條例案件，經本院判處有期徒刑五月確定，合併定
    應執行之刑為三年六月，於八十六年四月四日縮刑執行完畢，此有臺灣高等法院
    被告全國前案紀錄表及臺灣台中地方法院檢察署刑案資料查註紀錄表各一份附卷
    可稽，其於前案執行完畢後，五年內再犯本件有期徒刑以上之罪，係屬累犯，應
    依刑法第四十七條規定加重其刑；並遞加重其刑。爰審酌被告犯罪之動機、目的
    、手段、其品性及智識程度、犯罪所生之損害及其犯後坦承犯行，態度良好等一
    切情狀，量處如主文所示之刑。扣案之鑰匙一把係被告所有供犯罪所用之物，業
    據被告於本院審理時供述明確，應依刑法第三十八條第一項第二款之規定諭知沒
    收。
據上論斷，應依刑事訴訟法第二百九十九條第一項前段、第三百條、刑法第五十六條
、第三百二十條第一項、第四十七條、第三十八條第一項第二款、罰金罰鍰提高標準
條例第一條前段，判決如主文。
中    華    民    國      九十      年      十二      月      二十四    日
                                    臺灣台中地方法院刑事第七庭
                                        法  官  簡源希
右正本證明與原本無異。
如不服本判決，應於判決送達後十日內向本院提出上訴狀，上訴於臺灣高等法院臺中
分院( 須附繕本 )。
                                        書記官
中    華    民    國      九十      年       十二      月     二十五    日
附錄論罪科刑法條：
刑法第三百二十條第一項：意圖為自己或第三人不法之所有，而竊取他人之動產者，
                        為竊盜罪，處五年以下有期徒刑、拘役或五百元以下罰金
                      。


司法院資訊處製作；財團法人民間司法改革基金會備份。
